---
title: "Hotel Review Study: Standard PLS-SEM Check in R"
author: "Generated for Lai Wei"
date: "`r Sys.Date()`"
output:
  pdf_document:
    toc: true
    toc_depth: '3'
  html_document:
    toc: true
    toc_depth: 3
    number_sections: true
---

```{r setup, include=FALSE}
knitr::opts_chunk$set(
  echo = TRUE,
  warning = FALSE,
  message = FALSE,
  comment = "#>"
)
```

# 使用说明

这个 R Markdown 文件的目标很简单：

1. 用 **R 的 SEMinR 包** 重新跑一遍 PLS-SEM；
2. 尽量复刻你 Python notebook 里的数据清洗、反向计分和结构模型；
3. 输出 R 版结果表；
4. 如果文件夹里有 Python 输出的 `PLS_SEM_Manuscript_Tables.xlsx`，就自动和 Python 结果做对比。

> 重要：请把本 `.Rmd` 文件、两个原始问卷 Excel 文件、以及 Python 输出的 `PLS_SEM_Manuscript_Tables.xlsx` 放在同一个文件夹里。  
> 如果自动识别失败，请在第 2 节手动填写 `REAL_FILE` 和 `FAKE_FILE`。

# 1. 安装并加载 R 包

```{r packages}
required_packages <- c(
  "readxl", "readr", "dplyr", "tidyr", "stringr", "purrr", "tibble",
  "seminr", "psych", "car", "writexl", "knitr"
)

new_packages <- setdiff(required_packages, rownames(installed.packages()))
if (length(new_packages) > 0) {
  install.packages(new_packages, dependencies = TRUE)
}

library(readxl)
library(readr)
library(dplyr)
library(tidyr)
library(stringr)
library(purrr)
library(tibble)
library(seminr)
library(psych)
library(car)
library(writexl)
library(knitr)
```

# 2. 全局设置与文件路径

```{r global-settings}
RANDOM_STATE <- 2026
BOOTSTRAP_SAMPLES <- 5000
CORES <- max(1, parallel::detectCores() - 1)

APPLY_SCREENING <- TRUE
FILTER_ADULT <- TRUE
FILTER_ONLINE_EXPERIENCE <- TRUE
FILTER_ATTENTION_CHECK <- TRUE

LIKERT_MIN <- 1
LIKERT_MAX <- 5
REVERSE_SUM <- LIKERT_MIN + LIKERT_MAX

OUTPUT_DIR <- "R_SEM_results"
dir.create(OUTPUT_DIR, showWarnings = FALSE, recursive = TRUE)

# ------------------------------------------------------------
# 自动寻找文件。
# 如果找不到，请手动改下面这两个路径。
# ------------------------------------------------------------
all_xlsx <- list.files(".", pattern = "\\.xlsx$", full.names = TRUE)

find_first_file <- function(pattern_vec, files) {
  for (pat in pattern_vec) {
    hit <- files[str_detect(basename(files), regex(pat, ignore_case = TRUE))]
    hit <- hit[!str_detect(basename(hit), regex("Manuscript|Tables|SEM结果|result", ignore_case = TRUE))]
    if (length(hit) > 0) return(hit[1])
  }
  return(NA_character_)
}

REAL_FILE <- find_first_file(c("^真.*\\.xlsx$", "real.*review.*\\.xlsx$", "real.*\\.xlsx$"), all_xlsx)
FAKE_FILE <- find_first_file(c("^假.*\\.xlsx$", "fake.*review.*\\.xlsx$", "fake.*\\.xlsx$"), all_xlsx)

# 如果自动识别失败，请取消下面两行的注释，并写成你电脑上的真实路径：
# REAL_FILE <- "D:/UserData/Desktop/学校课程/Tsui/methodology/真358295789_按序号_网络评论对消费者酒店预订决策影响问卷_34_34.xlsx"
# FAKE_FILE <- "D:/UserData/Desktop/学校课程/Tsui/methodology/假358381191_按序号_网络评论对消费者酒店预定决策影响_38_38.xlsx"

if (is.na(REAL_FILE) || !file.exists(REAL_FILE)) stop("找不到真实评论组 Excel 文件。请手动设置 REAL_FILE。")
if (is.na(FAKE_FILE) || !file.exists(FAKE_FILE)) stop("找不到虚假评论组 Excel 文件。请手动设置 FAKE_FILE。")

PYTHON_RESULT_FILE <- find_first_file(c("PLS_SEM_Manuscript_Tables.*\\.xlsx$"), all_xlsx)

cat("真实评论组文件：", REAL_FILE, "\n")
cat("虚假评论组文件：", FAKE_FILE, "\n")
cat("Python结果文件：", ifelse(is.na(PYTHON_RESULT_FILE), "未找到，会跳过对比", PYTHON_RESULT_FILE), "\n")
cat("输出文件夹：", OUTPUT_DIR, "\n")
```

# 3. 读取数据与重命名题目列

```{r load-data}
read_condition_file <- function(path, condition_name, review_type) {
  read_excel(path) %>%
    mutate(
      Condition = condition_name,
      ReviewType = review_type
    )
}

rename_question_columns <- function(dat) {
  old_names <- names(dat)
  new_names <- vapply(old_names, function(x) {
    x_trim <- str_trim(as.character(x))
    m <- str_match(x_trim, "^(\\d+)\\s*[、\\.．]")
    if (!is.na(m[1, 2])) {
      paste0("Q", as.integer(m[1, 2]))
    } else {
      x
    }
  }, character(1))
  names(dat) <- make.unique(new_names, sep = "_")
  dat
}

as_numeric_safely <- function(x) {
  if (is.numeric(x)) return(x)
  suppressWarnings(readr::parse_number(as.character(x)))
}

real_raw <- read_condition_file(REAL_FILE, "Real review", 1)
fake_raw <- read_condition_file(FAKE_FILE, "Fake review", 0)
raw <- bind_rows(real_raw, fake_raw)

raw_q <- rename_question_columns(raw)
q_cols <- names(raw_q)[str_detect(names(raw_q), "^Q\\d+$")]
raw_q <- raw_q %>% mutate(across(all_of(q_cols), as_numeric_safely))

cat("原始样本量：", nrow(raw_q), "\n")
cat("识别到的题目列：", paste(q_cols, collapse = ", "), "\n")
raw_q %>% count(Condition) %>% kable()
```

# 4. 样本筛选

```{r screening}
df <- raw_q
screening_log <- tibble(Step = "Initial sample", N = nrow(df))

if (APPLY_SCREENING) {
  if (FILTER_ADULT && "Q1" %in% names(df)) {
    df <- df %>% filter(Q1 == 1)
    screening_log <- bind_rows(screening_log, tibble(Step = "After adult screening: Q1 == 1", N = nrow(df)))
  }
  
  if (FILTER_ONLINE_EXPERIENCE && "Q2" %in% names(df)) {
    df <- df %>% filter(Q2 == 1)
    screening_log <- bind_rows(screening_log, tibble(Step = "After online shopping/booking experience screening: Q2 == 1", N = nrow(df)))
  }
  
  attention_candidates <- names(df)[str_detect(names(df), regex("注意力|attention", ignore_case = TRUE))]
  if (FILTER_ATTENTION_CHECK && length(attention_candidates) > 0) {
    att_col <- attention_candidates[1]
    df <- df %>% filter(.data[[att_col]] == 4)
    screening_log <- bind_rows(screening_log, tibble(Step = paste0("After attention check: ", att_col, " == 4"), N = nrow(df)))
  }
}

df <- df %>% mutate(row_id = row_number())

screening_log %>% kable()
df %>% count(Condition) %>% kable()
```

# 5. 反向计分与分析数据集

```{r build-analysis-data}
reverse_likert <- function(x) REVERSE_SUM - x

reverse_sources <- c(
  Q7_R = "Q7",
  Q9_R = "Q9",
  Q10_R = "Q10",
  Q15_R = "Q15",
  Q24_R = "Q24",
  Q29_R = "Q29"
)

for (new_col in names(reverse_sources)) {
  old_col <- reverse_sources[[new_col]]
  if (old_col %in% names(df)) {
    df[[new_col]] <- reverse_likert(df[[old_col]])
  }
}

item_map <- c(
  PRE1 = "Q4",
  PRE2 = "Q5",
  PRE3 = "Q6",
  PRE4 = "Q7_R",
  AUTH1 = "Q8",
  AUTH2 = "Q9_R",
  AUTH3 = "Q10_R",
  AUTH4 = "Q11",
  TRUST1 = "Q12",
  TRUST2 = "Q13",
  TRUST3 = "Q14",
  TRUST4 = "Q15_R",
  RISK1 = "Q16",
  RISK2 = "Q17",
  RISK3 = "Q18",
  RISK4 = "Q19",
  BI1 = "Q20",
  BI2 = "Q21",
  BI3 = "Q22",
  BI4 = "Q23",
  BI5 = "Q24_R",
  BI6 = "Q25",
  BI7 = "Q26",
  DC1 = "Q27",
  DC2 = "Q28",
  DC3 = "Q29_R",
  DC4 = "Q30"
)

analysis <- tibble(
  Condition = df$Condition,
  ReviewType = as.numeric(df$ReviewType)
)

missing_items <- tibble(Short_Name = character(), Source_Column = character())

for (short_name in names(item_map)) {
  source_col <- item_map[[short_name]]
  if (source_col %in% names(df)) {
    analysis[[short_name]] <- as_numeric_safely(df[[source_col]])
  } else {
    missing_items <- bind_rows(missing_items, tibble(Short_Name = short_name, Source_Column = source_col))
  }
}

if (nrow(missing_items) > 0) {
  cat("下面这些题没有找到。如果它们属于核心模型，就必须检查原始列名：\n")
  print(missing_items)
}

head(analysis) %>% kable()
```

# 6. PLS-SEM 测量模型与结构模型

```{r model-specification}
blocks <- list(
  ReviewType = c("ReviewType"),
  PreBookingIntention = c("PRE1", "PRE2", "PRE3", "PRE4"),
  ReviewAuthenticity = c("AUTH1", "AUTH2", "AUTH3", "AUTH4"),
  Trust = c("TRUST1", "TRUST2", "TRUST3", "TRUST4"),
  PerceivedRisk = c("RISK1", "RISK2", "RISK3", "RISK4"),
  BookingIntention = c("BI1", "BI2", "BI3", "BI4", "BI5", "BI6", "BI7")
)

construct_order <- names(blocks)
all_indicators <- unlist(blocks, use.names = FALSE)
missing_core <- setdiff(all_indicators, names(analysis))
if (length(missing_core) > 0) {
  stop(paste("核心模型缺少这些变量：", paste(missing_core, collapse = ", ")))
}

pls_data <- analysis %>%
  select(all_of(all_indicators)) %>%
  mutate(across(everything(), as_numeric_safely))

# 为了尽量贴近你的 Python 代码，这里也做均值插补。
mean_impute <- function(dat) {
  dat %>% mutate(across(everything(), ~ ifelse(is.na(.x), mean(.x, na.rm = TRUE), .x)))
}

pls_data <- mean_impute(pls_data)

cat("PLS数据维度：", nrow(pls_data), "行，", ncol(pls_data), "列\n")
summary(pls_data)

# ------------------------------------------------------------
# SEMinR标准 PLS-PM 设定：
# - composite + mode_A：传统 PLS-SEM 常用的反映式 Mode A 估计
# - ReviewType 是单题观测变量，不解释内部一致性信度
# ------------------------------------------------------------
measurement_model <- constructs(
  composite("ReviewType", single_item("ReviewType"), weights = mode_A),
  composite("PreBookingIntention", multi_items("PRE", 1:4), weights = mode_A),
  composite("ReviewAuthenticity", multi_items("AUTH", 1:4), weights = mode_A),
  composite("Trust", multi_items("TRUST", 1:4), weights = mode_A),
  composite("PerceivedRisk", multi_items("RISK", 1:4), weights = mode_A),
  composite("BookingIntention", multi_items("BI", 1:7), weights = mode_A)
)

structural_model <- relationships(
  paths(from = "ReviewType", to = c("ReviewAuthenticity", "Trust", "PerceivedRisk", "BookingIntention")),
  paths(from = "ReviewAuthenticity", to = c("Trust", "PerceivedRisk", "BookingIntention")),
  paths(from = "PreBookingIntention", to = "BookingIntention"),
  paths(from = "Trust", to = "BookingIntention"),
  paths(from = "PerceivedRisk", to = "BookingIntention")
)

expected_paths <- tibble::tribble(
  ~From, ~To,
  "ReviewType", "ReviewAuthenticity",
  "ReviewType", "Trust",
  "ReviewType", "PerceivedRisk",
  "ReviewType", "BookingIntention",
  "ReviewAuthenticity", "Trust",
  "ReviewAuthenticity", "PerceivedRisk",
  "ReviewAuthenticity", "BookingIntention",
  "PreBookingIntention", "BookingIntention",
  "Trust", "BookingIntention",
  "PerceivedRisk", "BookingIntention"
) %>% mutate(Path = paste(From, "->", To))

expected_paths %>% kable()
```

# 7. 估计 PLS-SEM 模型

```{r estimate-pls}
set.seed(RANDOM_STATE)

pls_model <- estimate_pls(
  data = pls_data,
  measurement_model = measurement_model,
  structural_model = structural_model,
  inner_weights = path_weighting,
  missing = mean_replacement,
  missing_value = NA,
  maxIt = 500,
  stopCriterion = 7,
  assess_syntax = TRUE
)

pls_summary <- summary(pls_model)

cat("PLS算法迭代次数：", pls_model$iterations, "\n")
cat("最终权重变化：", pls_model$weightDiff, "\n")
```

# 8. 外部载荷 Outer Loadings

```{r outer-loadings}
outer_loadings <- as.data.frame(pls_model$outer_loadings) %>%
  rownames_to_column("Item") %>%
  pivot_longer(-Item, names_to = "Construct", values_to = "Loading") %>%
  filter(!is.na(Loading), Loading != 0) %>%
  arrange(match(Construct, construct_order), Item) %>%
  mutate(
    Loading = as.numeric(Loading),
    Recommended_Loading_0.708 = if_else(Loading >= 0.708, "Pass", "Check")
  )

outer_loadings %>% kable(digits = 4)
```

# 9. 信度与收敛效度

```{r reliability-ave}
# SEMinR自带的信度表
reliability_from_summary <- tryCatch({
  as.data.frame(pls_summary$reliability) %>% rownames_to_column("Construct")
}, error = function(e) NULL)

# rhoC与AVE
rhoC_AVE_table <- as.data.frame(rhoC_AVE(pls_model)) %>%
  rownames_to_column("Construct")

# rhoA
rhoA_table <- as.data.frame(rho_A(pls_model, construct_order)) %>%
  rownames_to_column("Construct")

# Cronbach's alpha：对单题变量不解释，保留为NA
cronbach_table <- map_dfr(names(blocks), function(con) {
  items <- blocks[[con]]
  if (length(items) <= 1) {
    tibble(Construct = con, Cronbach_alpha = NA_real_)
  } else {
    alpha_value <- psych::alpha(pls_data[, items, drop = FALSE], warnings = FALSE)$total$raw_alpha
    tibble(Construct = con, Cronbach_alpha = alpha_value)
  }
})

reliability_ave <- cronbach_table %>%
  left_join(rhoA_table, by = "Construct") %>%
  left_join(rhoC_AVE_table, by = "Construct")

# 尽量统一列名，方便看
names(reliability_ave) <- names(reliability_ave) %>%
  str_replace_all("rhoC", "Composite_Reliability") %>%
  str_replace_all("AVE", "AVE")

reliability_ave <- reliability_ave %>%
  mutate(
    Note = if_else(Construct == "ReviewType", "Single-item observed variable; do not interpret internal consistency", "")
  )

reliability_ave %>% kable(digits = 4)
```

# 10. 区分效度：Fornell-Larcker、Cross-loadings、HTMT

```{r discriminant-validity}
construct_scores <- as.data.frame(pls_model$construct_scores)

# AVE提取函数：兼容不同SEMinR版本的列名
find_ave_col <- function(dat) {
  cn <- names(dat)
  hit <- cn[str_detect(cn, regex("^AVE$|AVE", ignore_case = TRUE))]
  if (length(hit) == 0) stop("没有找到AVE列，请检查 rhoC_AVE(pls_model) 输出。")
  hit[1]
}
ave_col <- find_ave_col(rhoC_AVE_table)
ave_lookup <- rhoC_AVE_table %>% select(Construct, AVE_value = all_of(ave_col))

fornell_larcker <- cor(construct_scores, use = "pairwise.complete.obs")
for (i in seq_len(nrow(ave_lookup))) {
  con <- ave_lookup$Construct[i]
  if (con %in% rownames(fornell_larcker)) {
    fornell_larcker[con, con] <- sqrt(as.numeric(ave_lookup$AVE_value[i]))
  }
}

# Cross-loadings：题项与所有构念得分的相关
cross_loadings <- map_dfr(all_indicators, function(item) {
  cors <- cor(pls_data[[item]], construct_scores, use = "pairwise.complete.obs")
  tibble(Item = item, !!!as.list(as.numeric(cors))) %>%
    setNames(c("Item", colnames(construct_scores)))
})

# HTMT手动计算：异质-单质相关 / 同质-异质相关
calculate_htmt <- function(data, blocks) {
  cons <- names(blocks)
  out <- matrix(NA_real_, nrow = length(cons), ncol = length(cons), dimnames = list(cons, cons))
  diag(out) <- 1
  
  for (i in seq_along(cons)) {
    for (j in seq_along(cons)) {
      if (i >= j) next
      a <- blocks[[cons[i]]]
      b <- blocks[[cons[j]]]
      
      if (length(a) <= 1 || length(b) <= 1) {
        out[i, j] <- NA_real_
        out[j, i] <- NA_real_
        next
      }
      
      cor_ab <- abs(cor(data[, a, drop = FALSE], data[, b, drop = FALSE], use = "pairwise.complete.obs"))
      heterotrait_mean <- mean(cor_ab, na.rm = TRUE)
      
      cor_aa <- abs(cor(data[, a, drop = FALSE], use = "pairwise.complete.obs"))
      cor_bb <- abs(cor(data[, b, drop = FALSE], use = "pairwise.complete.obs"))
      monotrait_a <- cor_aa[upper.tri(cor_aa)]
      monotrait_b <- cor_bb[upper.tri(cor_bb)]
      monotrait_mean <- sqrt(mean(monotrait_a, na.rm = TRUE) * mean(monotrait_b, na.rm = TRUE))
      
      out[i, j] <- heterotrait_mean / monotrait_mean
      out[j, i] <- out[i, j]
    }
  }
  as.data.frame(out) %>% rownames_to_column("Construct")
}

htmt <- calculate_htmt(pls_data, blocks)

cat("Fornell-Larcker：对角线是 sqrt(AVE)。\n")
round(fornell_larcker, 4) %>% kable()

cat("\nHTMT：ReviewType 是单题变量，所以相关HTMT通常为NA，不解释。\n")
htmt %>% kable(digits = 4)
```

# 11. 结构模型：路径系数、R²、VIF、f²

```{r structural-model}
path_matrix <- as.matrix(pls_model$path_coef)

get_path_coef <- function(from, to, mat) {
  val1 <- suppressWarnings(mat[from, to])
  val2 <- suppressWarnings(mat[to, from])
  
  if (!is.na(val1) && abs(val1) > 0) return(as.numeric(val1))
  if (!is.na(val2) && abs(val2) > 0) return(as.numeric(val2))
  return(NA_real_)
}

structural_paths_original <- expected_paths %>%
  rowwise() %>%
  mutate(Original_Effect = get_path_coef(From, To, path_matrix)) %>%
  ungroup()

# R2
r2_table <- as.data.frame(pls_model$rSquared) %>%
  rownames_to_column("Construct")
if (ncol(r2_table) >= 2) {
  names(r2_table)[2] <- "R2"
}

# Inner VIF：用潜变量得分做回归诊断
path_model <- list(
  ReviewAuthenticity = c("ReviewType"),
  Trust = c("ReviewType", "ReviewAuthenticity"),
  PerceivedRisk = c("ReviewType", "ReviewAuthenticity"),
  BookingIntention = c("ReviewType", "PreBookingIntention", "ReviewAuthenticity", "Trust", "PerceivedRisk")
)

calc_vif_for_target <- function(target, preds, scores) {
  if (length(preds) == 0) return(tibble())
  if (length(preds) == 1) return(tibble(Target = target, Predictor = preds[1], VIF = 1))
  dat <- scores[, c(target, preds), drop = FALSE]
  fit <- lm(as.formula(paste(target, "~", paste(preds, collapse = "+"))), data = dat)
  vifs <- car::vif(fit)
  tibble(Target = target, Predictor = names(vifs), VIF = as.numeric(vifs))
}

inner_vif <- imap_dfr(path_model, ~ calc_vif_for_target(.y, .x, construct_scores)) %>%
  mutate(VIF_Check_5 = if_else(VIF <= 5, "Pass", "Check"))

# f² = (R2_full - R2_reduced) / (1 - R2_full)
calc_r2_lm <- function(target, preds, scores) {
  if (length(preds) == 0) return(0)
  fit <- lm(as.formula(paste(target, "~", paste(preds, collapse = "+"))), data = scores)
  summary(fit)$r.squared
}

f2_table <- imap_dfr(path_model, function(preds, target) {
  r2_full <- calc_r2_lm(target, preds, construct_scores)
  map_dfr(preds, function(pred) {
    reduced_preds <- setdiff(preds, pred)
    r2_reduced <- calc_r2_lm(target, reduced_preds, construct_scores)
    f2 <- ifelse(r2_full < 1, (r2_full - r2_reduced) / (1 - r2_full), NA_real_)
    size <- case_when(
      is.na(f2) ~ "NA",
      f2 >= 0.35 ~ "Large",
      f2 >= 0.15 ~ "Medium",
      f2 >= 0.02 ~ "Small",
      TRUE ~ "Very small"
    )
    tibble(Target = target, Predictor = pred, R2_Full = r2_full, R2_Reduced = r2_reduced, f2 = f2, Effect_Size = size)
  })
})

cat("路径系数：\n")
structural_paths_original %>% kable(digits = 4)
cat("\nR²：\n")
r2_table %>% kable(digits = 4)
cat("\nInner VIF：\n")
inner_vif %>% kable(digits = 4)
cat("\nf²：\n")
f2_table %>% kable(digits = 4)
```

# 12. Bootstrap 显著性检验

```{r bootstrap, cache=TRUE}
set.seed(RANDOM_STATE)

cat("开始Bootstrap。次数 =", BOOTSTRAP_SAMPLES, "。这一步可能比较慢。\n")

boot_model <- bootstrap_model(
  seminr_model = pls_model,
  nboot = BOOTSTRAP_SAMPLES,
  cores = CORES,
  seed = RANDOM_STATE
)

boot_paths_raw <- tryCatch({
  as.data.frame(boot_paths_df(boot_model))
}, error = function(e) {
  message("boot_paths_df读取失败：", e$message)
  NULL
})

normalize_path_name <- function(x) {
  x %>%
    str_replace_all("\\s+", "") %>%
    str_replace_all("-->", "->") %>%
    str_replace_all("_", "") %>%
    str_to_lower()
}

find_boot_col <- function(path_label, boot_df) {
  if (is.null(boot_df)) return(NA_character_)
  target <- normalize_path_name(path_label)
  cols <- names(boot_df)
  hit <- cols[normalize_path_name(cols) == target]
  if (length(hit) > 0) return(hit[1])
  hit <- cols[str_detect(normalize_path_name(cols), fixed(target))]
  if (length(hit) > 0) return(hit[1])
  return(NA_character_)
}

summarize_bootstrap <- function(original_tbl, boot_df) {
  original_tbl %>%
    rowwise() %>%
    mutate(
      Boot_Column = find_boot_col(Path, boot_df),
      Bootstrap_Mean = if (!is.na(Boot_Column)) mean(boot_df[[Boot_Column]], na.rm = TRUE) else NA_real_,
      Bootstrap_SD = if (!is.na(Boot_Column)) sd(boot_df[[Boot_Column]], na.rm = TRUE) else NA_real_,
      t_value = ifelse(!is.na(Bootstrap_SD) && Bootstrap_SD > 0, Original_Effect / Bootstrap_SD, NA_real_),
      p_value = ifelse(!is.na(t_value), 2 * (1 - pnorm(abs(t_value))), NA_real_),
      CI_2.5 = if (!is.na(Boot_Column)) quantile(boot_df[[Boot_Column]], 0.025, na.rm = TRUE) else NA_real_,
      CI_97.5 = if (!is.na(Boot_Column)) quantile(boot_df[[Boot_Column]], 0.975, na.rm = TRUE) else NA_real_,
      Significant_0.05 = ifelse(!is.na(CI_2.5) & !is.na(CI_97.5) & CI_2.5 * CI_97.5 > 0, "Yes", "No")
    ) %>%
    ungroup()
}

structural_paths <- summarize_bootstrap(structural_paths_original, boot_paths_raw)

structural_paths %>% kable(digits = 4)
```

# 13. 中介效应

```{r mediation}
indirect_specs <- list(
  "ReviewType -> ReviewAuthenticity -> BookingIntention" = c(
    "ReviewType -> ReviewAuthenticity",
    "ReviewAuthenticity -> BookingIntention"
  ),
  "ReviewType -> ReviewAuthenticity -> Trust -> BookingIntention" = c(
    "ReviewType -> ReviewAuthenticity",
    "ReviewAuthenticity -> Trust",
    "Trust -> BookingIntention"
  ),
  "ReviewType -> ReviewAuthenticity -> PerceivedRisk -> BookingIntention" = c(
    "ReviewType -> ReviewAuthenticity",
    "ReviewAuthenticity -> PerceivedRisk",
    "PerceivedRisk -> BookingIntention"
  ),
  "ReviewType -> Trust -> BookingIntention" = c(
    "ReviewType -> Trust",
    "Trust -> BookingIntention"
  ),
  "ReviewType -> PerceivedRisk -> BookingIntention" = c(
    "ReviewType -> PerceivedRisk",
    "PerceivedRisk -> BookingIntention"
  ),
  "ReviewAuthenticity -> Trust -> BookingIntention" = c(
    "ReviewAuthenticity -> Trust",
    "Trust -> BookingIntention"
  ),
  "ReviewAuthenticity -> PerceivedRisk -> BookingIntention" = c(
    "ReviewAuthenticity -> PerceivedRisk",
    "PerceivedRisk -> BookingIntention"
  )
)

path_lookup <- structural_paths_original %>% select(Path, Original_Effect)
original_indirect <- imap_dfr(indirect_specs, function(paths, name) {
  vals <- path_lookup$Original_Effect[match(paths, path_lookup$Path)]
  tibble(Indirect_Effect = name, Original_Effect = prod(vals))
})

boot_indirect_df <- NULL
if (!is.null(boot_paths_raw)) {
  boot_indirect_df <- imap_dfr(indirect_specs, function(paths, name) {
    cols <- map_chr(paths, find_boot_col, boot_df = boot_paths_raw)
    if (any(is.na(cols))) return(tibble())
    vals <- apply(boot_paths_raw[, cols, drop = FALSE], 1, prod, na.rm = FALSE)
    tibble(Indirect_Effect = name, Bootstrap_Value = vals)
  })
}

if (!is.null(boot_indirect_df) && nrow(boot_indirect_df) > 0) {
  mediation_effects <- original_indirect %>%
    rowwise() %>%
    mutate(
      Bootstrap_Mean = mean(boot_indirect_df$Bootstrap_Value[boot_indirect_df$Indirect_Effect == Indirect_Effect], na.rm = TRUE),
      Bootstrap_SD = sd(boot_indirect_df$Bootstrap_Value[boot_indirect_df$Indirect_Effect == Indirect_Effect], na.rm = TRUE),
      t_value = ifelse(!is.na(Bootstrap_SD) && Bootstrap_SD > 0, Original_Effect / Bootstrap_SD, NA_real_),
      p_value = ifelse(!is.na(t_value), 2 * (1 - pnorm(abs(t_value))), NA_real_),
      CI_2.5 = quantile(boot_indirect_df$Bootstrap_Value[boot_indirect_df$Indirect_Effect == Indirect_Effect], 0.025, na.rm = TRUE),
      CI_97.5 = quantile(boot_indirect_df$Bootstrap_Value[boot_indirect_df$Indirect_Effect == Indirect_Effect], 0.975, na.rm = TRUE),
      Significant_0.05 = ifelse(!is.na(CI_2.5) & !is.na(CI_97.5) & CI_2.5 * CI_97.5 > 0, "Yes", "No")
    ) %>%
    ungroup()
} else {
  mediation_effects <- original_indirect %>%
    mutate(Bootstrap_Mean = NA_real_, Bootstrap_SD = NA_real_, t_value = NA_real_, p_value = NA_real_, CI_2.5 = NA_real_, CI_97.5 = NA_real_, Significant_0.05 = NA_character_)
}

mediation_effects %>% kable(digits = 4)
```

# 14. 预测评估：SEMinR predict_pls

```{r prediction, eval=TRUE}
predictive_assessment <- tryCatch({
  pred <- predict_pls(
    model = pls_model,
    technique = predict_DA,
    noFolds = min(5, nrow(pls_data)),
    reps = 1,
    cores = 1
  )
  
  # 保存完整对象，具体PLSpredict指标可在R里继续查看
  saveRDS(pred, file.path(OUTPUT_DIR, "seminr_predict_pls_object.rds"))
  tibble(Status = "predict_pls finished", Object_File = file.path(OUTPUT_DIR, "seminr_predict_pls_object.rds"))
}, error = function(e) {
  tibble(Status = paste("predict_pls failed:", e$message), Object_File = NA_character_)
})

predictive_assessment %>% kable()
```

# 15. 构念描述统计与分组比较

```{r condition-comparison}
raw_construct_scores <- tibble(
  Condition = analysis$Condition,
  ReviewType = analysis$ReviewType,
  PreBookingIntention = rowMeans(analysis[, blocks$PreBookingIntention], na.rm = TRUE),
  ReviewAuthenticity = rowMeans(analysis[, blocks$ReviewAuthenticity], na.rm = TRUE),
  Trust = rowMeans(analysis[, blocks$Trust], na.rm = TRUE),
  PerceivedRisk = rowMeans(analysis[, blocks$PerceivedRisk], na.rm = TRUE),
  BookingIntention = rowMeans(analysis[, blocks$BookingIntention], na.rm = TRUE)
)

construct_descriptives <- raw_construct_scores %>%
  select(all_of(construct_order)) %>%
  psych::describe() %>%
  as.data.frame() %>%
  rownames_to_column("Construct")

condition_comparison <- map_dfr(setdiff(construct_order, "ReviewType"), function(con) {
  fit <- t.test(raw_construct_scores[[con]] ~ raw_construct_scores$Condition)
  tibble(
    Construct = con,
    Mean_Fake = mean(raw_construct_scores[[con]][raw_construct_scores$Condition == "Fake review"], na.rm = TRUE),
    Mean_Real = mean(raw_construct_scores[[con]][raw_construct_scores$Condition == "Real review"], na.rm = TRUE),
    Difference_Real_minus_Fake = Mean_Real - Mean_Fake,
    t_value = unname(fit$statistic),
    p_value = fit$p.value,
    CI_low = fit$conf.int[1],
    CI_high = fit$conf.int[2]
  )
})

construct_descriptives %>% kable(digits = 4)
condition_comparison %>% kable(digits = 4)
```

# 16. 和 Python 结果对比

```{r compare-python}
comparison_paths <- tibble()
comparison_r2 <- tibble()

if (!is.na(PYTHON_RESULT_FILE) && file.exists(PYTHON_RESULT_FILE)) {
  py_sheets <- excel_sheets(PYTHON_RESULT_FILE)
  
  if ("Structural_Paths" %in% py_sheets) {
    py_paths <- read_excel(PYTHON_RESULT_FILE, sheet = "Structural_Paths")
    if (all(c("Path", "Original_Effect") %in% names(py_paths))) {
      comparison_paths <- py_paths %>%
        select(Path, Python_Beta = Original_Effect) %>%
        left_join(structural_paths %>% select(Path, R_SEMinR_Beta = Original_Effect), by = "Path") %>%
        mutate(Difference_R_minus_Python = R_SEMinR_Beta - Python_Beta)
    }
  }
  
  if ("R2_Q2" %in% py_sheets) {
    py_r2 <- read_excel(PYTHON_RESULT_FILE, sheet = "R2_Q2")
    py_r2_col <- names(py_r2)[str_detect(names(py_r2), regex("^R2$|R_squared|R2", ignore_case = TRUE))][1]
    if (!is.na(py_r2_col) && "Construct" %in% names(py_r2)) {
      comparison_r2 <- py_r2 %>%
        select(Construct, Python_R2 = all_of(py_r2_col)) %>%
        left_join(r2_table %>% select(Construct, R_SEMinR_R2 = R2), by = "Construct") %>%
        mutate(Difference_R_minus_Python = R_SEMinR_R2 - Python_R2)
    }
  }
}

cat("路径系数对比：\n")
if (nrow(comparison_paths) > 0) {
  comparison_paths %>% kable(digits = 4)
} else {
  cat("没有找到可对比的 Python 路径系数表。\n")
}

cat("\nR²对比：\n")
if (nrow(comparison_r2) > 0) {
  comparison_r2 %>% kable(digits = 4)
} else {
  cat("没有找到可对比的 Python R²表。\n")
}
```

# 17. 导出所有结果

```{r export-results}
construct_correlations <- cor(construct_scores, use = "pairwise.complete.obs") %>%
  as.data.frame() %>%
  rownames_to_column("Construct")

export_tables <- list(
  Screening = screening_log,
  Cleaned_Analysis_Data = analysis,
  PLS_Data = pls_data,
  Outer_Loadings = outer_loadings,
  Reliability_AVE = reliability_ave,
  Fornell_Larcker = as.data.frame(fornell_larcker) %>% rownames_to_column("Construct"),
  HTMT = htmt,
  Cross_Loadings = cross_loadings,
  Structural_Paths = structural_paths,
  R2 = r2_table,
  Inner_VIF = inner_vif,
  f2_Effect_Size = f2_table,
  Mediation = mediation_effects,
  Construct_Scores = construct_scores,
  Construct_Descriptives = construct_descriptives,
  Construct_Correlations = construct_correlations,
  Condition_Comparison = condition_comparison,
  Compare_Python_Paths = comparison_paths,
  Compare_Python_R2 = comparison_r2
)

write_xlsx(export_tables, path = file.path(OUTPUT_DIR, "R_SEMinR_PLS_SEM_Results.xlsx"))

walk2(export_tables, names(export_tables), function(tbl, nm) {
  readr::write_csv(tbl, file.path(OUTPUT_DIR, paste0(nm, ".csv")))
})

saveRDS(pls_model, file.path(OUTPUT_DIR, "seminr_pls_model.rds"))
saveRDS(boot_model, file.path(OUTPUT_DIR, "seminr_bootstrap_model.rds"))

cat("导出完成！\n")
cat("主结果Excel：", file.path(OUTPUT_DIR, "R_SEMinR_PLS_SEM_Results.xlsx"), "\n")
cat("PLS模型对象：", file.path(OUTPUT_DIR, "seminr_pls_model.rds"), "\n")
cat("Bootstrap模型对象：", file.path(OUTPUT_DIR, "seminr_bootstrap_model.rds"), "\n")
```

# 18. 最后提醒

看结果时，重点看这几个表：

1. `Outer_Loadings`：题项载荷，最好大于 0.708；
2. `Reliability_AVE`：信度与AVE；
3. `HTMT`：区分效度；
4. `Structural_Paths`：路径系数和Bootstrap显著性；
5. `R2`：解释力；
6. `Compare_Python_Paths`：R结果和Python结果差多少。

如果 R 版和 Python 版不完全一样，不一定说明谁错了。原因通常是：

- SEMinR 使用的是正式 PLS-PM 引擎；
- Python notebook 里是手写的简化版算法；
- Bootstrap 抽样随机数不同；
- 缺失值处理、权重符号处理、标准化方式可能有细微差异。

